# 请教关于合并抵消期货投资的问题

提问人：zhangxuejun 时间：2014-02-14 09:19:25
集团下面有一个期货公司，集团所有子公司购买期货都通过这个期货公司交易。然后就会出现一个这样的问题，期货公司核算应付货币保证金的时候是加上了浮动盈亏的，所以期货公司的应付货币保证金是一个总权益
但是对于我购买方，购买期货的时候，保证金是做其他应收款，然后浮动盈亏是做交易性金融资产-公允价值变动处理，那我集团做合并的时候，应该怎么抵消呢？ 1 、把其他应收款-保证金和交易性金融资产 一起和期货公司的应付货币保证金抵消 2 、把其他应收款-保证金和应付货币保证金抵消
对于第一种处理方法，会不会不太好？这样一来从整体上就是我直接对交易所有一个应收货币保证金，但是看不出来我有交易性金融资产了 第二种方法我又觉得没抵干净。。迷惑。

回答人：chenyiwei
应是第二种比较合理。抵消结果是合并集团应收交易所的保证金中包含了浮动盈亏金额因素，与期货交易中作为买入方的子公司账面上确认的累积浮动盈亏（累积公允价值变动）相对应，表明合并集团因期货交易的浮动盈利对外部债权金额的增加。

提问人：zhangxuejun 时间：2014-02-15 09:01:50
陈老师，我怎么觉得您说的好像是第一种，可能是我没说清楚，麻烦您再帮我确认一下{}
比如说A子公司在期货公司购买了期货，保证金 1000 ，浮动盈亏 500. A公司最终是体现 其他应收款-期货公司 1000 ，交易性金融资产-公允价值变动 500
期货公司最终 应付货币保证金-A公司 1500
我觉得您说的理解方式的合并方法应该就是 借：应付货币保证金-A公司 1500 贷：其他应收款-期货公司 1000 交易性金融资产 500
不然要是按照第二种 借：应付货币保证金-A公司 1000 贷：其他应收款-期货公司 1000 并不会体现出整体层面因为交易性金融资产的浮动盈亏而对交易所的债权增加减少的感觉啊

回答人：chenyiwei
在这个例子中，A公司个别报表层面的应收货币保证金应为 1500 ？因为期货交易的盈亏是逐日结算的。

提问人：zhangxuejun 时间：2014-02-15 22:12:25
A公司实质是应收 1500 ，但是因为没有平仓，所以是浮动盈亏， 500 体现在了交易性金融资产-公允价值变动里。所以其他应收款-保证金仍然是 1000 。
相应的期货公司的最终报表是应付货币保证金-A公司 1500 ，应收货币保证金-交易所 1500.(这是比较理想状态，实际情况因为期货公司收取客户的手续费以及保证金的比例是和交易所对期货公司收取的比例不一样，所以实际上这两个是不能对应。但是扣除这些因素影响的话，期货公司的这两个科目实质上是应该对应的。)
所以说，我觉得应该是 借：应付货币保证金-A公司 1500 贷：其他应收款-期货公司 1000 交易性金融资产 500这样在整体层面就是我应收货币保证金-交易所 1500 ，但是这样一来就看不出来我持有期货。。很是纠结 @chenyiwei

回答人：chenyiwei
参考《计学撮要 2013 》中问题4-1-2——黄金T+D业务处理。

回答人：chenyiwei
由于交易所采用逐日结算方式，当日持仓盈亏发生实际的资金划转，盈亏金额划入或划出投资者资金账户，相应地，A公司也应当逐日对持仓损益以及由此导致的账户内资金变动进行核算。期末无交易性金融资产。

提问人：zhangxuejun 时间：2014-02-17 16:02:22
陈老师，你好，我看了一下您说的例题，但是我比较迷惑的是，准则上对期货不是归类为衍生工具，按照交易性金融资产去处理么？
那按照您的说法我期末单体报表就应该把公允价值变动并入其他应收？@chenyiwei

回答人：chenyiwei
因为期货交易逐日结算，因此每日交易结束后事实上是不存在未结算的衍生工具的。

提问人：zhangxuejun 时间：2014-02-17 21:26:02
陈老师您好，因为集团下面各个公司的做法都不一样，现在想要统一一下处理方法，就您说的这种处理方法，有没有什么依据的呢？
这样比较好统一。麻烦您了~@chenyiwei

回答人：chenyiwei
可参考《计学撮要 2013 》中的相关内容。